Comparacion de los paquetes IRTpp y MIRT para modelos unidimensionales
========================================================

Se compararon los paquetes **IRTpp** y **MIRT**, usando los valores por defecto de cada paquete, algunos de los parametros son :

#### IRTpp
* epsilon de convergencia : 0.00002
* Iteraciones maximas BFGS : 15
* Valores Iniciales : Metodo de Andrade

#### MIRT
* epsilon de convergencia : 0.00001
* Iteraciones BFGS : Algoritmo adaptativo
* Valores Iniciales : MIRT


## Escenarios de pruebas

Los siguientes escenarios de pruebas fueron considerados :
```{r echo=FALSE, results='hide',message=FALSE}
require(IRTpp)
require(ggplot2)
setwd("/home/liberato/irtpptest/dataoutput/")
load("analysis.RData")
```
```{r echo=FALSE}
analysis$speedup[,1:3]
```

## Speedup y Tiempos

#### Tabla de speedups
```{r echo=FALSE}
analysis$speedup
```

#### Speedup en la estimacion

*Bajo la linea MIRT es mas rapido que IRTpp*
```{r echo=FALSE, results='hide',message=FALSE}
df = data.frame(matrix(unlist(analysis$speedup),ncol=length(colnames(analysis$speedup))))
colnames(df)<-colnames(analysis$speedup)
df[, c(2:6)] <- sapply(df[, c(2:6)],function(x)as.numeric(as.character(x)))
```
```{r echo=FALSE,,message=FALSE, warning=FALSE}
p=qplot(x=dataset.individuals,y=Estimacion,data=df,color=dataset.models,geom=c("point","smooth"))
p+geom_abline(intercept=1,slope=0)
```

#### Speedup en EAP
*Bajo la linea MIRT es mas rapido que IRTpp*
```{r echo=FALSE, results='hide',message=FALSE}
df = data.frame(matrix(unlist(analysis$speedup),ncol=length(colnames(analysis$speedup))))
colnames(df)<-colnames(analysis$speedup)
df[, c(2:6)] <- sapply(df[, c(2:6)],function(x)as.numeric(as.character(x)))
```
```{r echo=FALSE,,message=FALSE, warning=FALSE}
p=qplot(x=dataset.individuals,y=EAP,data=df,color=dataset.models,geom=c("point","smooth"))
p+geom_abline(intercept=1,slope=0)
```

#### Speedup en MAP
*Bajo la linea MIRT es mas rapido que IRTpp , en este caso la linea no alcanza a ser vista*

```{r echo=FALSE, results='hide',message=FALSE}
df = data.frame(matrix(unlist(analysis$speedup),ncol=length(colnames(analysis$speedup))))
colnames(df)<-colnames(analysis$speedup)
df[, c(2:6)] <- sapply(df[, c(2:6)],function(x)as.numeric(as.character(x)))
```
```{r echo=FALSE,,message=FALSE, warning=FALSE}
p=qplot(x=dataset.individuals,y=MAP,data=df,color=dataset.models,geom=c("point","smooth"))
p+geom_abline(intercept=1,slope=0)
```

## Tiempos

#### Tabla de tiempos

```{r echo=FALSE}
analysis$times
```

#### MIRT vs IRTpp , tiempos de estimacion

*Bajo la linea IRTpp tuvo un tiempo mas bajo que MIRT*

```{r echo=FALSE, results='hide',message=FALSE}
df = data.frame(matrix(unlist(analysis$times),ncol=length(colnames(analysis$times))))
colnames(df)<-colnames(analysis$times)
df[, c(3:9)] <- sapply(df[, c(3:9)],function(x)as.numeric(as.character(x)))
```
```{r echo=FALSE,,message=FALSE, warning=FALSE}
p=qplot(x=mirt,y=irtpp,data=df,color=dataset.models,shape=dataset.items,geom=c("point","smooth"),size=5)
p+geom_abline(intercept=0,slope=1)
```


#### MIRT vs IRTpp , tiempos de EAP

*Bajo la linea IRTpp tuvo un tiempo mas bajo que MIRT*

```{r echo=FALSE, results='hide',message=FALSE}
df = data.frame(matrix(unlist(analysis$times),ncol=length(colnames(analysis$times))))
colnames(df)<-colnames(analysis$times)
df[, c(3:9)] <- sapply(df[, c(3:9)],function(x)as.numeric(as.character(x)))
colnames(df)<-c(colnames(df[,1:5]),"meap","mmap","ieap","imap")
```
```{r echo=FALSE,,message=FALSE, warning=FALSE}
p=qplot(x=meap,y=ieap,data=df,color=dataset.models,shape=dataset.items,geom=c("point","smooth"),size=5)
p+geom_abline(intercept=0,slope=1)
```


#### MIRT vs IRTpp , tiempos de MAP

*Bajo la linea IRTpp tuvo un tiempo mas bajo que MIRT*

```{r echo=FALSE, results='hide',message=FALSE}
df = data.frame(matrix(unlist(analysis$times),ncol=length(colnames(analysis$times))))
colnames(df)<-colnames(analysis$times)
df[, c(3:9)] <- sapply(df[, c(3:9)],function(x)as.numeric(as.character(x)))
colnames(df)<-c(colnames(df[,1:5]),"meap","mmap","ieap","imap")
```
```{r echo=FALSE,,message=FALSE, warning=FALSE}
p=qplot(x=mmap,y=imap,data=df,color=dataset.models,shape=dataset.items,geom=c("point","smooth"),size=5)
p+geom_abline(intercept=0,slope=1)
```

##Log verosimilitudes

#### Tabla de logverosimilitudes 

*Mas negativos se considera mejor (minimizando)*

*La ultimas columnas indican la proporcion de los que fueron minimos en el conjunto de experimentos*

```{r echo=FALSE}
analysis$ll
```

#### Log verosimilitud , metodo EAP

*Sobre la linea indica que IRTpp tuvo una menor logverosimilitud que MIRT*


```{r echo=FALSE, results='hide',message=FALSE}
df = data.frame(matrix(unlist(analysis$ll),ncol=length(colnames(analysis$ll))))
colnames(df)<-colnames(analysis$ll)
df[, c(2:9)] <- sapply(df[, c(2:9)],function(x)as.numeric(as.character(x)))
```
```{r echo=FALSE,,message=FALSE, warning=FALSE}
p=qplot(x=ll.irtpp.eap,y=ll.mirt.eap,data=df,color=dataset.models)
p+geom_abline(intercept=0,slope=1)
```


#### Log verosimilitud , metodo MAP

*Sobre la linea indica que IRTpp tuvo una menor logverosimilitud que MIRT*


```{r echo=FALSE, results='hide',message=FALSE}
df = data.frame(matrix(unlist(analysis$ll),ncol=length(colnames(analysis$ll))))
colnames(df)<-colnames(analysis$ll)
df[, c(2:9)] <- sapply(df[, c(2:9)],function(x)as.numeric(as.character(x)))
```
```{r echo=FALSE,,message=FALSE, warning=FALSE}
p=qplot(x=ll.irtpp.map,y=ll.mirt.map,data=df,color=dataset.models)
p+geom_abline(intercept=0,slope=1)
```


## Cercania a parametros poblacionales

A continuacion se detalla como se acercaron los parametros estimados a los parametros poblacionales

```{r echo=FALSE}
analysis$est.better
analysis$est.better.count
analysis$mean.dif.irtpp
analysis$mean.dif.mirt
```


```{r echo=FALSE, results='hide',message=FALSE}
setwd("/home/liberato/irtpptest/dataoutput/")
ll.all = load("logliks.RData")

ll.all <- get(ll.all)
ll.names = names(ll.all[[1]])

ll.all=lapply(ll.all,function(x){matrix(unlist(x),ncol=4)})
```

## Todas las logverosimilitudes EAP
```{r echo=FALSE,,message=FALSE, warning=FALSE}

  ll.frame=data.frame(ll.all[[1]])  
  colnames(ll.frame)=ll.names
  p=qplot(x=ll.irtpp.eap,y=ll.mirt.eap,data=ll.frame,geom=c("point","smooth"))
  p+geom_abline(intercept=0,slope=1)

```
```{r echo=FALSE,,message=FALSE, warning=FALSE}

  ll.frame=data.frame(ll.all[[2]])  
  colnames(ll.frame)=ll.names
  p=qplot(x=ll.irtpp.eap,y=ll.mirt.eap,data=ll.frame,geom=c("point","smooth"))
  p+geom_abline(intercept=0,slope=1)

```
```{r echo=FALSE,,message=FALSE, warning=FALSE}

  ll.frame=data.frame(ll.all[[3]])  
  colnames(ll.frame)=ll.names
  p=qplot(x=ll.irtpp.eap,y=ll.mirt.eap,data=ll.frame,geom=c("point","smooth"))
  p+geom_abline(intercept=0,slope=1)

```
```{r echo=FALSE,,message=FALSE, warning=FALSE}

  ll.frame=data.frame(ll.all[[4]])  
  colnames(ll.frame)=ll.names
  p=qplot(x=ll.irtpp.eap,y=ll.mirt.eap,data=ll.frame,geom=c("point","smooth"))
  p+geom_abline(intercept=0,slope=1)

```
```{r echo=FALSE,,message=FALSE, warning=FALSE}

  ll.frame=data.frame(ll.all[[5]])  
  colnames(ll.frame)=ll.names
  p=qplot(x=ll.irtpp.eap,y=ll.mirt.eap,data=ll.frame,geom=c("point","smooth"))
  p+geom_abline(intercept=0,slope=1)

```
```{r echo=FALSE,,message=FALSE, warning=FALSE}

  ll.frame=data.frame(ll.all[[6]])  
  colnames(ll.frame)=ll.names
  p=qplot(x=ll.irtpp.eap,y=ll.mirt.eap,data=ll.frame,geom=c("point","smooth"))
  p+geom_abline(intercept=0,slope=1)

```
```{r echo=FALSE,,message=FALSE, warning=FALSE}

  ll.frame=data.frame(ll.all[[7]])  
  colnames(ll.frame)=ll.names
  p=qplot(x=ll.irtpp.eap,y=ll.mirt.eap,data=ll.frame,geom=c("point","smooth"))
  p+geom_abline(intercept=0,slope=1)

```
```{r echo=FALSE,,message=FALSE, warning=FALSE}

  ll.frame=data.frame(ll.all[[8]])  
  colnames(ll.frame)=ll.names
  p=qplot(x=ll.irtpp.eap,y=ll.mirt.eap,data=ll.frame,geom=c("point","smooth"))
  p+geom_abline(intercept=0,slope=1)

```
```{r echo=FALSE,,message=FALSE, warning=FALSE}

  ll.frame=data.frame(ll.all[[9]])  
  colnames(ll.frame)=ll.names
  p=qplot(x=ll.irtpp.eap,y=ll.mirt.eap,data=ll.frame,geom=c("point","smooth"))
  p+geom_abline(intercept=0,slope=1)

```
```{r echo=FALSE,,message=FALSE, warning=FALSE}

  ll.frame=data.frame(ll.all[[10]])  
  colnames(ll.frame)=ll.names
  p=qplot(x=ll.irtpp.eap,y=ll.mirt.eap,data=ll.frame,geom=c("point","smooth"))
  p+geom_abline(intercept=0,slope=1)

```
```{r echo=FALSE,,message=FALSE, warning=FALSE}

  ll.frame=data.frame(ll.all[[11]])  
  colnames(ll.frame)=ll.names
  p=qplot(x=ll.irtpp.eap,y=ll.mirt.eap,data=ll.frame,geom=c("point","smooth"))
  p+geom_abline(intercept=0,slope=1)

```
```{r echo=FALSE,,message=FALSE, warning=FALSE}

  ll.frame=data.frame(ll.all[[12]])  
  colnames(ll.frame)=ll.names
  p=qplot(x=ll.irtpp.eap,y=ll.mirt.eap,data=ll.frame,geom=c("point","smooth"))
  p+geom_abline(intercept=0,slope=1)

```


## Todas las logverosimilitudes MAP
```{r echo=FALSE,,message=FALSE, warning=FALSE}

  ll.frame=data.frame(ll.all[[1]])  
  colnames(ll.frame)=ll.names
  p=qplot(x=ll.irtpp.map,y=ll.mirt.map,data=ll.frame,geom=c("point","smooth"))
  p+geom_abline(intercept=0,slope=1)

```
```{r echo=FALSE,,message=FALSE, warning=FALSE}

  ll.frame=data.frame(ll.all[[2]])  
  colnames(ll.frame)=ll.names
  p=qplot(x=ll.irtpp.map,y=ll.mirt.map,data=ll.frame,geom=c("point","smooth"))
  p+geom_abline(intercept=0,slope=1)

```
```{r echo=FALSE,,message=FALSE, warning=FALSE}

  ll.frame=data.frame(ll.all[[3]])  
  colnames(ll.frame)=ll.names
  p=qplot(x=ll.irtpp.map,y=ll.mirt.map,data=ll.frame,geom=c("point","smooth"))
  p+geom_abline(intercept=0,slope=1)

```
```{r echo=FALSE,,message=FALSE, warning=FALSE}

  ll.frame=data.frame(ll.all[[4]])  
  colnames(ll.frame)=ll.names
  p=qplot(x=ll.irtpp.map,y=ll.mirt.map,data=ll.frame,geom=c("point","smooth"))
  p+geom_abline(intercept=0,slope=1)

```
```{r echo=FALSE,,message=FALSE, warning=FALSE}

  ll.frame=data.frame(ll.all[[5]])  
  colnames(ll.frame)=ll.names
  p=qplot(x=ll.irtpp.map,y=ll.mirt.map,data=ll.frame,geom=c("point","smooth"))
  p+geom_abline(intercept=0,slope=1)

```
```{r echo=FALSE,,message=FALSE, warning=FALSE}

  ll.frame=data.frame(ll.all[[6]])  
  colnames(ll.frame)=ll.names
  p=qplot(x=ll.irtpp.map,y=ll.mirt.map,data=ll.frame,geom=c("point","smooth"))
  p+geom_abline(intercept=0,slope=1)

```
```{r echo=FALSE,,message=FALSE, warning=FALSE}

  ll.frame=data.frame(ll.all[[7]])  
  colnames(ll.frame)=ll.names
  p=qplot(x=ll.irtpp.map,y=ll.mirt.map,data=ll.frame,geom=c("point","smooth"))
  p+geom_abline(intercept=0,slope=1)

```
```{r echo=FALSE,,message=FALSE, warning=FALSE}

  ll.frame=data.frame(ll.all[[8]])  
  colnames(ll.frame)=ll.names
  p=qplot(x=ll.irtpp.map,y=ll.mirt.map,data=ll.frame,geom=c("point","smooth"))
  p+geom_abline(intercept=0,slope=1)

```
```{r echo=FALSE,,message=FALSE, warning=FALSE}

  ll.frame=data.frame(ll.all[[9]])  
  colnames(ll.frame)=ll.names
  p=qplot(x=ll.irtpp.map,y=ll.mirt.map,data=ll.frame,geom=c("point","smooth"))
  p+geom_abline(intercept=0,slope=1)

```
```{r echo=FALSE,,message=FALSE, warning=FALSE}

  ll.frame=data.frame(ll.all[[10]])  
  colnames(ll.frame)=ll.names
  p=qplot(x=ll.irtpp.map,y=ll.mirt.map,data=ll.frame,geom=c("point","smooth"))
  p+geom_abline(intercept=0,slope=1)

```
```{r echo=FALSE,,message=FALSE, warning=FALSE}

  ll.frame=data.frame(ll.all[[11]])  
  colnames(ll.frame)=ll.names
  p=qplot(x=ll.irtpp.map,y=ll.mirt.map,data=ll.frame,geom=c("point","smooth"))
  p+geom_abline(intercept=0,slope=1)

```
```{r echo=FALSE,,message=FALSE, warning=FALSE}

  ll.frame=data.frame(ll.all[[12]])  
  colnames(ll.frame)=ll.names
  p=qplot(x=ll.irtpp.map,y=ll.mirt.map,data=ll.frame,geom=c("point","smooth"))
  p+geom_abline(intercept=0,slope=1)

```